【裁判字號】    92,上易,1075
【裁判日期】    920708
【裁判案由】    傷害
【裁判全文】
臺灣高等法院臺中分院刑事判決              民國九十二年度上易字第一○七五號
    上  訴  人  臺灣臺中地方法院檢察署檢察官
    被      告  陳甲○○即甲.
右上訴人因被告傷害案件，不服臺灣臺中地方法院中華民國九十二年四月十六日第一
審判決（民國九十一年度易字第三一三六號，起訴案號：臺灣臺中地方法院檢察署民
國九十一年度偵字第一八六五七號），提起上訴，本院判決如左：
    主      文
原判決關於甲○○部分撤銷。
本件公訴不受理。
    理      由
一、本件公訴意旨略以：被告甲○○與乙○○雖為朋友關係，然雙方早生嫌隙，緣甲
    ○○於民國（下同）九十一年五月二十二日晚間與乙○○之夫游萬吉前往某ＫＴ
    Ｖ唱歌及飲酒，同日晚間乙○○語氣不佳而撥打電話至甲○○住處詢問，引起甲
    ○○之子陳孝仁及其友人李明修之不滿，當甲○○返家後，陳孝仁告知乙○○來
    電情形，甲○○聞訊後遂與陳孝仁、李明修三人，於同日二十二時三十分許，前
   往位於台中市南屯區田心北四巷三號乙○○住處理論，其等三人進入上開處所三
    樓不久後即發生爭執，其等三人竟共同基於傷害人之身體之犯意聯絡，甲○○以
    徒手、陳孝仁以徒手及電話、李明修以徒手及椅子毆打乙○○，致乙○○受有頭
    皮撕裂傷合併頭部挫傷、頭部拉傷、右臉頰挫傷疑似右臉骨線性骨折、左小腿及
    右前臂瘀傷、背部挫傷等傷害；李明修並以徒手拉扯懸掛於該三樓之投射燈一只
    ，致令該投射燈因此損壞而不堪使用（陳孝仁、李明修被訴部分均經判決確定在
    案），因認被告甲○○有共犯刑法第二百七十七條第一項之傷害罪嫌云云。
二、按告訴乃論之罪，對於共犯之一人告訴或撤回者，其效力及於其他共犯，刑事訴
    訟法第二百三十九條前段定有明文，此項規定在偵查中及審判中均有其適用（參
    見最高法院八十年度台上字第七○七號判決、最高法院七十四年度第六次刑事庭
    會議決議）。本件告訴人乙○○於原審審理時，既已對於其他同案被告陳孝仁、
    李明修共同基於傷害犯意聯絡之共犯當庭撤回告訴，則依上開規定，其效力自應
    及於被告。
三、原審未予詳查，遽為被告無罪判決之諭知，即有未合，檢察官上訴意旨執此指摘
    原判決關於被告部分不當，為有理由，應由本院將原判決關於此部分予以撤銷改
    判，另為本件公訴不受理之諭知，以符法制。
四、被告經合法傳喚，無正當之理由不到庭，爰不待其陳述，逕行判決。
五、據上論斷，應依刑事訴訟法第三百六十九條第一項前段、第三百六十四條、第三
    百七十一條、第三百零三條第三款，判決如主文。
本案經檢察官劉翼謀到庭執行職務。
中      華      民      國      九十二     年     七      月     八     日
                                臺灣高等法院臺中分院刑事第九庭
                                      審判長法  官  陳  筱  珮
                                            法  官  趙  春  碧
                                            法  官  吳  重  政
右正本證明與原本無異。
不得上訴。
                                            書記官  林  育  德
中      華      民      國      九十二     年     七      月     九     日
                                                                        Ｒ


司法院資訊處製作；財團法人民間司法改革基金會備份。
